【裁判字號】    98,簡上,653
【裁判日期】    980831
【裁判案由】    毒品危害防制條例
【裁判全文】
臺灣板橋地方法院刑事判決             98年度簡上字第653號
上  訴  人
即  被  告  甲○○
上列上訴人因違反毒品危害防制條例案件，不服本院中華民國98
年4 月13日98年度簡字第2433號第一審簡易判決（聲請簡易判決
處刑案號：臺灣板橋地方法院檢察署98年度毒偵字第1369號），
提起上訴，本院管轄之第二審合議庭判決如下：
    主  文
上訴駁回。
    事  實
一、甲○○曾於民國92年間因施用毒品案件，經臺灣桃園地方法
    院裁定送觀察、勒戒後，認無繼續施用毒品之傾向，於92年
    10月3 日執行完畢釋放。又於95年間因施用毒品案件，經同
    法院以95年度桃簡字第2522號判處有期徒刑4 月確定，於96
    年3 月15日易科罰金執行完畢。詎仍不知悔改，復基於施用
    第二級毒品甲基安非他命之犯意，於98年2 月9 日15時許，
    在其友人鄧水池位於臺北縣三峽鎮○○街39巷9 號2 樓之住
    處內，施用第二級毒品甲基安非他命1 次。嗣於同日16時50
    分許，在上址為警查獲，並扣得其所有之甲基安非他命殘渣
    袋（殘渣量微無法秤重）、吸食器、玻璃球各1 個、吸管杓
    子1 支。
二、案經臺北縣政府警察局三峽分局報請臺灣板橋地方法院檢察
    署檢察官偵查後聲請簡易判決處刑。
    理  由
一、訊據上訴人即被告甲○○矢口否認有何施用第二級毒品犯行
    ，辯稱：查獲前沒有施用毒品，採尿的杯子不乾淨，伊要求
    換杯子，但警察沒有換云云。經查，被告曾於警、偵訊時供
    稱：伊於98年2 月9 日下午3 點多在朋友鄧水池家裡即臺北
    縣三峽鎮○○街39巷9 號2 樓施用安非他命1 次，當時鄧水
    池、鍾幸如均在場，扣案物品均為伊所有等語，核與證人鄧
    水池於警詢時證稱：甲○○於98年2 月9 日下午3 點多在伊
    住處施用毒品安非他命，當時伊及鍾幸如均在場等語相符，
    並有甲基安非他命殘渣袋（殘渣量微無法秤重）、吸食器、
    玻璃球各1 個、吸管杓子1 支扣案可稽；且被告於上開時、
    地為警查獲後，於同日19時30分許經警採尿送驗，檢驗結果
    呈甲基安非他命陽性反應，有台灣檢驗科技股份有限公司98
    年2 月25日編號UL/2009/20329 號濫用藥物檢驗報告、臺北
    縣政府警察局三峽分局查獲違反毒品危害防制條例案姓名對
    照表各1 份在卷可憑，足認被告確有於上開時、地施用第二
    級毒品甲基安非他命1 次之犯行。被告於本院審理時改稱並
    未施用甲基安非他命云云，為事後卸責之詞，不足採信，本
    件事證明確，被告犯行堪予認定。
二、按甲基安非他命為毒品危害防制條例第2 條第2 項第2 款所
    稱之第二級毒品，不得施用、持有。次按，犯毒品危害防制
    條例第10條施用第一級、第二級毒品之罪者，檢察官應聲請
    法院裁定，令被告入勒戒處所觀察、勒戒，經觀察、勒戒後
    ，檢察官依據勒戒處所之陳報，認受觀察、勒戒人無繼續施
    用毒品傾向者，應即釋放，並為不起訴之處分；認受觀察、
    勒戒人有繼續施用毒品之傾向者，檢察官應聲請法院裁定令
    入戒治處所強制戒治，其期間為6 個月以上，至無繼續強制
    戒治之必要為止，但最長不得逾1 年，強制戒治期滿，應即
    釋放，由檢察官為不起訴之處分。觀察、勒戒或強制戒治執
    行完畢釋放後，5 年內再犯第10條之罪者，應依一般刑事訴
    訟程序予以起訴論罪科刑，此觀諸毒品危害防制條例第20條
    第1 項、第2 項、第23條第1 項、第2 項規定自明。而被告
    若於5 年內已再犯，經依法追訴處罰，縱其第3 次（或第3
    次以上）再度施用毒品之時間，在初犯經觀察、勒戒或強制
    戒治執行完畢釋放5 年以後，已不合於「5 年後再犯」之規
    定，且因已於「5 年內再犯」，顯見其再犯率甚高，原實施
    觀察、勒戒或強制戒治，已無法收其實效，即應依該條例第
    10條處罰（最高法院95年5 月9 日95年度第7 次刑事庭會議
    決議可資參照）。被告既有如犯罪事實欄所示觀察、勒戒及
    論罪科刑之前科，有臺灣高等法院被告前案紀錄表1 份在卷
    可考，本件施用毒品案件依前述規定自應予以起訴論罪科刑
    。是核被告所為，係犯毒品危害防制條例第10條第2 項施用
    第二級毒品罪。被告持有第二級毒品之低度行為，應為施用
    第二級毒品之高度行為所吸收，不另論罪。被告曾有如犯罪
    事實欄所示之論罪科刑前科，已如前述，其於有期徒刑執行
    完畢後5 年內，故意再犯本件有期徒刑以上之罪，為累犯，
    應依刑法第47條第1 項規定加重其刑。本件原審以被告罪證
    明確，予以論罪科刑，並就量刑部分，審酌被告犯罪動機、
    目的、手段、犯後態度、所生危害等一切情狀，量處有期徒
    刑6 月，並諭知易科罰金之折算標準，復依毒品危害防制條
    例第18條第1 項前段、刑法第38條第1 項第2 款規定，宣告
    扣案之殘渣袋1 個內含之第二級毒品甲基安非他命殘渣（量
    微無法秤重）沒收銷燬、扣案之盛裝上開第二級毒品甲基安
    非他命之包裝袋、吸食器、玻璃球各1 個及吸管杓子1 支均
    沒收，其認事用法俱無不合，量刑亦甚妥適，被告以其並無
    施用毒品犯行為由提起上訴，指摘原判決不當，並無可採，
    其上訴為無理由，應予駁回。
據上論斷，依刑事訴訟法第455 條之1 第1 項、第3 項、第368
條，判決如主文。
本案經檢察官黃明絹到庭執行職務。
中    華    民    國    98    年    8     月    31    日
                刑事第十九庭  審判長法  官  汪怡君
                                    法  官  楊仲農
                                    法  官  楊筑婷
以上正本證明與原本無異。
不得上訴。
中    華    民    國    98    年    8     月    31    日
                                    書記官  林怡君
附錄本案論罪科刑法條：
毒品危害防制條例第10條
施用第一級毒品者，處6 月以上5 年以下有期徒刑。
施用第二級毒品者，處3 年以下有期徒刑。


司法院資訊處製作；財團法人民間司法改革基金會備份。
